臺灣高雄地方法院刑事判決　　　　　　　　　　　　九十三年度交訴字第一五九號
　　公　訴　人　臺灣高雄地方法院檢察署檢察官
　　被　　　告　甲○○　男　四.
右列被告因公共危險等案件，經檢察官聲請以簡易判決處刑（九十三年度偵字第二二
０八三號），本院認不宜以簡易判決處刑，改依通常程序審理，復經本院合議庭裁定
由受命法官獨任進行簡式審判程序，本院判決如左：
    主  文
甲○○服用酒類，不能安全駕駛動力交通工具而駕駛，處有期徒刑肆月，如易科罰金
，以參佰元折算壹日；又駕駛動力交通工具肇事，致人受傷而逃逸，處有期徒刑陸月
，如易科罰金，以參佰元折算壹日。應執行有期徒刑捌月，如易科罰金，以參佰元折
算壹日，緩刑貳年。
被訴過失傷害部分公訴不受理。
    事  實
一、甲○○明知飲酒後，不能安全駕駛汽車等動力交通工具者，不得駕駛動力交通工
    具，竟於民國九十三年十月二十九日二十三時五十分許，在飲酒後，呼氣酒精濃
    度為每公升一‧二六毫克以上，已達不能安全駕駛汽車等動力交通工具之程度，
    仍駕駛車號ＺＬ─八八一一號自用小客車，沿高雄市○○區○○路由南向北行駛
    ，行經中華路地下道時，本應注意應在遵行車道內行駛，而依當時情形並無不能
    注意之情事，竟疏未注意，貿然逆向侵入對向車道行駛，致撞及對向車道（由北
    向南）由丙○○所駕駛車號為ＺＥ─六○九二號之自小客車而肇事，致丙○○駕
    車附載之乘客乙○○，受有右手肘擦傷一‧五乘一公分合併左手肘紅腫、左膝蓋
    擦傷一乘一公分等傷害（過失傷害部分業經撤回告訴，詳如後述）。詎甲○○明
    知肇事致人受傷，竟為逃避肇事責任，乃基於肇事逃逸之犯意，未為必要之救護
    措施，亦未報警處理或主動告知個人身分資料，隨即駕車逃逸。嗣經丙○○、乙○○記下車號報警處理，始於同年十月三十日零時二十分許，為警於高雄市○○
    區○○路與八德路口查獲，經對甲○○施以酒精濃度測試，其呼氣酒精濃度高達
    每公升一‧二六毫克。
二、案經乙○○、丙○○訴由高雄市政府警察局新興分局報告臺灣高雄地方法院檢察
    署檢察官偵查後聲請簡易判決處刑。
    理  由
壹、程序方面：
    本件被告甲○○所犯係死刑、無期徒刑、最輕本刑為三年以上有期徒刑以外之罪
    ，其於準備程序中就被訴事實為有罪之陳述，經法官告知簡式審判程序之旨，並
    聽取公訴人及被告之意見後，經本院合議庭裁定由受命法官獨任進行簡式審判程
    序，合先敘明。
貳、有罪部分：
一、右揭犯罪事實，業據被告甲○○於本院審理中坦承不諱；核與告訴人乙○○、丙○○於警詢、偵查指訴之情節均相符，乙○○受有上開之傷害，亦有診斷證明書
    一紙在卷可佐。此外，復有道路交通事故現場圖、交通事故談話紀錄表、酒精濃
    度測試表、刑法第一百八十五條之三案件測試觀察紀錄表、高雄市政府警察局舉
    發違反道路交通管理事件通知單及現場照片八幀等附卷可稽，是被告前揭自白與
    事實相符，應堪採為論罪科刑之依據。
二、按刑法第一百八十五條之三規定所謂「不能安全駕駛」，乃抽象危險犯，並不以
    發生具體危險為必要，對於呼氣酒精濃度已達每公升○．五五毫克（○．五五Ｍ
    Ｇ＼Ｌ）以上，肇事率為一般正常人之十倍，認為已達不能安全駕車之標準，此
    業經法務部八十八年五月十八日以法八八檢字第○○一六六九號函告週知，應為
    絕對不能安全駕駛動力交通工具。又按當人飲酒後，若以呼氣酒精濃度測試器測
    得之呼氣濃度達到每公升○．五毫克時，反應較慢，感覺減低，將影響駕駛；達
    到每公升○．七五毫克時，思考與個性行為均會改變；達到每公升一．○毫克時
    ，步態不穩，噁心嘔吐，精神混惑不清晰；達到每公升一．五毫克時，說話不清
    楚，感覺喪失，視力模糊；達到每公升二．○毫克時，體溫與血糖均降低，肌肉
    控制差，甚至會導致癲癇發作；達到每公升三．五毫克時，則已經神智不清，反
    射減低，甚至呼吸抑制，業據行政院國軍退除役官兵輔導委員會臺北榮民總醫院
    以民國八十八年八月五日（八八）北總內字第二六八六八號函示明確。本件被告
    駕駛上開自小客車逆向撞及告訴人丙○○所駕駛之車輛後，始遭警查獲，足見其
    當時已因飲酒而達到不能安全駕駛動力交通工具之程度，參以其呼氣中酒精濃度
    高達每公升一‧二六毫克，益證其於駕車肇事時已達不能安全駕駛之程度。綜上
    所述，本件事證明確，被告酒後駕車及肇事逃逸之犯行，均堪認定。
三、核被告甲○○所為，係犯刑法第一百八十五條之三之服用酒類不能安全駕駛動力
    交通工具而駕駛罪及同法第一百八十五條之四之肇事逃逸罪。被告所犯上開二罪
    ，犯意各別，行為互殊，應分論併罰。爰審酌被告明知飲用酒類後對於發生道路
    交通事故之機率，較未飲酒者為高，竟於飲酌酒類後呼氣酒精濃度測試高達每公
    升一‧二六毫克，遠超過安全標準之每公升○‧五五毫克，猶不知謹慎，仍駕車
    行駛於往來公眾道路，無視於公眾生命財產安全，亦自陷於危險狀態之中，嚴重
    侵害道路交通往來之安全，且被告明知肇事，猶駕車逃逸，未立即對告訴人乙○○施以救護，恐使乙○○錯失即時救護之時機，惟念其犯後坦承犯行，且業與乙○○達成民事和解，乙○○並具狀撤回過失傷害之告訴，有和解書及撤回告訴狀
    各一紙附卷可稽，被告顯已盡力彌補其所造成之損害等一切情狀，酌情量處如主
    文所示之刑，且均諭知易科罰金之折算標準，並定其應執行之刑及諭知易科罰金
    折算標準，以示儆懲。又被告前未曾受任何有期徒刑以上刑之宣告，有臺灣高等
    法院被告全國前案紀錄表一份及臺灣高雄地方法院檢察署刑案資料查註紀錄表各
    一份在卷足按，其經此偵、審程序之教訓後，當知所警惕，應無再犯之虞，且其
    復與告訴人乙○○達成和解，乙○○亦不再追究，當無須遽予執行刑罰，本院認
    尚無逕對被告施以自由刑之必要，自可先賦予被告非在監之適當社會處遇，以期
    其能有效回歸社會。故上開對被告宣告之刑，本院認以暫不執行為適當，爰另諭
    知緩刑二年，以啟自新。
參、不受理部分：
  一、公訴意旨另認被告過失傷害被害人之行為，尚涉有刑法第二百八十四條第一項
      前段過失傷害罪嫌等語。
  二、按「告訴乃論之罪，告訴人於第一審辯論終結前，得撤回其告訴」、「告訴經
      撤回者，法院應諭知不受理之判決」，刑事訴訟法第二百三十八條第一項、第
      三百零三條第三款分別定有明文。
  三、經查，本件被告因前揭過失傷害案件，經檢察官提起公訴，認被告係犯刑法第
      二百八十四條第一項前段之過失傷害罪，依同法第二百八十七條前段之規定，
      須告訴乃論。茲據告訴人即被害人乙○○於第一審辯論終結前，已與被告達成
      和解，並具狀撤回告訴，是揆諸前開說明，爰不經言詞辯論逕諭知不受理之判
      決。
據上論斷，應依刑事訴訟法第四百五十二條、第二百七十三條之一第一項、第二百八
十四條之一、第二百九十九條第一項前段、第三百零三條第三款、第三百零七條，刑
法第一百八十五條之三、第一百八十五條之四、第四十一條第一項前段、第二項、第
五十一條第五款、第七十四條第一款，罰金罰鍰提高標準條例第二條，判決如主文。
本案經檢察官丁○○到庭執行職務。
中　　　華　　　民　　　國　　九十四　　年　　　一　　　月　　二十八　　日
                                  臺灣高雄地方法院交通法庭
                                            法　官  李育信
如不服本判決，應於送達後十日內，向本院提出上訴狀。
右正本證明與原本無異。
                                            書記官  洪生輝
中　　　華　　　民　　　國　　九十四　　年　　　一　　　月　　二十八　  日
附錄法條：
刑法第一百八十五條之三
    服用毒品、麻醉藥品、酒類或其他相類之物，不能安全駕駛動力交通工具而駕駛
    者，處一年以下有期徒刑、拘役或三萬元以下罰金。
刑法第一百八十五條之四
    駕駛動力交通工具肇事，致人死傷而逃逸者，處六月以上五年以下有期徒刑。
